# 请教：是潜在义务还是现实义务？

提问人：jihuijun 时间：2014-05-11 11:51:22
例如：A公司为某外部单位提供的担保。是潜在义务还是现实义务？

回答人：chenyiwei
当担保合同中约定的担保人实际承担担保赔偿责任的条件已被触发，受益人可以要求担保人履行其担保义务时，对担保人而言，该义务就是现时义务。因此，如果当担保合同中约定的担保人实际承担担保赔偿责任的条件已被触发时，即使担保人当时对这一情况尚不知情，也应当认为已经存在现时义务。资产负债表日后实际发生的诉讼、仲裁等事项可以作为资产负债表日实际已存在该项现时义务的进一步证据。

提问人：jihuijun 时间：2014-05-12 08:33:50
当担保合同中约定的担保人实际承担担保赔偿责任的条件没有被触发,是不是就是潜在义务

回答人：chenyiwei
担保人承担担保赔偿责任的条件尚未被触发，受益人尚不能向担保人主张权利时，属于潜在义务。